臺灣高等法院刑事判決　　　　　　　　93年度上訴字第3660號
上　訴　人　臺灣板橋地方法院檢察署檢察官
被　　　告　甲○○
上列上訴人因被告毒品危害防制條例案件，不服臺灣板橋地方法
院93年度訴緝字第199號，中華民國93年10月29日第一審判決（
起訴案號：臺灣板橋地方法院檢察署92年度毒偵字第3110號），
提起上訴，本院判決如下：
    主  文
原判決撤銷。
甲○○連續施用第一級毒品，累犯，處有期徒刑壹年。
扣案之海洛因（淨重壹點玖公克），沒收銷燬；包裝袋壹個、針
筒壹支，均沒收。
    事  實
一、甲○○前於民國85年間因違反肅清煙毒條例之施用毒品案件
    ，經本院判處有期徒刑3年6月確定，嗣於91年9月1日縮短刑
    期執行完畢。又甲○○前於88年間因施用毒品案件，經臺灣
    板橋地方法院88年度毒聲字第963號裁定送強制戒治，嗣於
    89年10月11日執行強制戒治期滿，由臺灣板橋地方法院檢察
    署檢察官於89年11月20日以89年度戒毒偵字第769號不起訴
    處分確定。詎甲○○仍不知悔改，未戒除毒癮，基於施用第
    一級毒品之概括犯意，自92年2月間起至92年9月22日晚間某
    時許（即92年9月23日15時45分許採尿前26小時內某時）止
    ，連續在其位於臺北縣三重市○○○路16巷25號之1之住處
    ，以針筒注射之方式施用第一級毒品海洛因多次，平均5、
    6日施用一次。嗣於92年9月23日15時許，在臺北縣三重市○
    ○路○段272號前為警查獲，並扣得其所有供施用毒品之第一
    級毒品海洛因一包（淨重1.9公克，包裝重0.2公克）。嗣被
    告本於同一施用第一級毒品海洛因概括之犯意，復自92年9
    月間某日 (23日後)起，至93年9月14日止，在台北縣三重市
    ○○○路大同公園之公廁內，以相同之方法，施用第一級毒
    品海洛因多次，嗣經警於93年9月15日中午12時許，帶台北
    縣三重市○○街38巷2弄20號前查獲，並扣得其所有供施用
    毒品第一級毒品海洛因之注射針筒一支。
二、案經臺北縣政府警察局三重分局、台北市政府警察局中正第
    一分局分別報請臺灣板橋地方法院檢察署檢察官偵查起訴、
    併案審理。
    理  由
一、右揭事實業據被告甲○○分別於原審審理中、第二次被查獲
    後於警詢中、本院審理中坦承不諱，且被告分別於92年9月
    23日15時45分許、93年9月15日所採集之尿液經分別送檢驗
    呈鴉片類陽性反應，此有台灣檢驗科技科技股份有限公司92
    年10月1日出具之濫用藥物尿液檢驗報告一份台灣尖端先進
    生技醫藥股份有限公司93年9月30日出具之濫用藥物檢驗報
    告附卷可稽，另扣案之海洛因經檢驗結果確含有海洛因成分
    （淨重1.9公克，包裝重0.2公克），亦有法務部調查局92
    年10月17日調科壹字第060007559號鑑定通知書一份在卷可
    證。又如事實欄所載被告前因施用毒品案件，經裁定送強制
    戒治期滿，經台灣板橋地方法院檢察署檢察官為不起訴處分
    確定等情，有臺灣高等法院被告全國前案紀錄表、上開不起
    訴處分書等在卷可按，是被告於強制戒治期滿不起訴處分後
    ，五年內再犯本件施用第一級毒品犯行，其事證明確，犯行
    堪以認定。
二、查被告行為後，新修正之毒品危害防制條例業已於93年1 月
    9日施行（該條例並已於92年7月9日修正公布，依該條例第
    36條規定，自公布後6個月施行），關於施用第一級毒品之
    刑罰規定，不論條次、法定刑度均無變更，是依修正後毒品
    危害防制條例第35條第1項第3款規定，法院自應依修正後規
    定為裁判。核被告甲○○所為，係犯毒品危害防制條例第10
    條第1項之施用第一級毒品罪。其因施用第一級毒品而持有
    第一級毒品之低度行為，為施用之高度行為所吸收，不另論
    罪。又被告多次施用施用第一級施用毒品之犯行，時間緊接
    ，犯罪構成要件相同，顯係基於概括犯意反覆為之，應依刑
    法第56條連續犯之規定論以一罪，並加重其刑。公訴人雖僅
    於起訴書中敘及被告於92年9月23日15時45分採尿前26小時
    內某時，在不詳地點，施用第一級毒品海洛因，其餘連續施
    用第一級毒品犯行部分，則未予敘明，惟未敘明之部分本院
    認與已敘及之部分有連續犯之裁判上一罪關係，為起訴之效
    力所及，本院自當一併審究，附此敘明。末查，被告有如事
    實欄所載前科，有臺灣高等法院被告全國前案紀錄表一份在
    卷足憑，其受有期徒刑之執行完畢，5年內再犯本件有期徒
    刑以上之罪，為累犯，應依法遞加重其刑。
三、原審以被告事證明確，而予論科，固非無見。惟查被告本於
    同一概括之犯意，而自自92年9月間某日起，至93年9月14日
    止，續為施用第一級毒品之部分，原審未及審究，檢察官上
    訴意旨就此指摘原判決不當，求予撤銷改判，非無理由，應
    由本院將原判決撤銷改判。爰審酌被告施用毒品戕害身心、
    害人害己及被告前因施用毒品，經法院裁定送強制戒治後，
    猶不思戒絕革除惡習，仍犯本件施用毒品犯行，併審酌其素
    行、犯罪之動機、目的、手段、品行、生活狀況、智識程度
    、犯罪所生之損害等一切情狀，量處如主文第二項所示之刑
    ，以資儆懲。
三、扣案之第一級毒品海洛因（淨重1.9公克），應依毒品危害
    防制條例第18條第1項前段，諭知沒收銷燬之。至包裝上開
    毒品之包裝袋1個（重0.2公克），依前開鑑定通知書所載足
    認得與袋內之毒品分離，其作用在於利於攜帶前開扣案之毒
    品，是扣案之空包裝袋一個係被告所有供犯罪所用之物，另
    扣案之針筒一支，係被告所有供本件施用第一級毒品犯罪之
    用，惟該等物品，並非專供施用毒品之用，是均應依刑法第
    38條第1項第2款宣告沒收之。
四、被告經本院合法傳喚而未到庭，爰不待其陳述，逕為判決，
    附此敘明。
據上論斷，應依刑事訴訟法第369條第1項前段、第364條、第371
條、第299條第1項前段，毒品危害防制條例第10條第1項、第18
條第1項前段，刑法第11條前段、第2條第1項前段、第56條、第
47 條、第38條第1項第2款，判決如主文。
本案經檢察官張啟彬到庭執行職務。
中　　華　　民　　國　　94　　年　　2 　　月　　25　　日
                  刑事第六庭審判長法  官  許國宏
　　                              法  官  洪光燦
                          　　　　法　官  林銓正
以上正本證明與原本無異。
如不服本判決，應於收受送達後10日內向本院提出上訴書狀，其
未敘述上訴之理由者並得於提起上訴後10日內向本院補提理由書
（均須按他造當事人之人數附繕本）。
　                                書記官  陳玲憶
中　　華　　民　　國　　94　　年　　2 　　月　　25　　日
